---   
title: "Lab04"
output: html_notebook
---
```{r echo=FALSE}
library(tidyverse)
library(lubridate)
library(resample)
```
#Checkpoint 1
Para essa análise será usada uma amostra de dados de atividade de commits de usuários do github. 


```{r}

data <- read_csv("github-users-committing-filetypes.csv")

```
### Escolhendo duas linguagens distintas

Para essa análise serão escolhidas duas liguagens, onde serão comparadas as frequência de commits durante o meio da semana e o final de semana. As linguagens selecionadas serão Python, representada pela extensão *py*, e C++, representada pela extensão *cpp*.


```{r}

py_cpp_data <- data %>% filter(file_extension %in% c("py", "cpp"))

```
## Para cada uma delas, há uma diferença significativa na sua popularidade durante a semana e durante o fim de semana? Essa diferença é grande?

Vamos agora alterar os dados para sabermos se o dia do commit caiu no meio da semana ou no final da semana.

```{r}

py_cpp_data <- py_cpp_data %>% 
        mutate(type=ifelse(wday(as.Date(paste(the_year, the_month, month_day, sep="-")),
                                label=TRUE) %in% c("Mon", "Tues", "Wed", "Thurs",
                                                   "Fri"),
                           "semana","fim_de_semana"))
```

Vendo graficamente os commits na linguagem Python

```{r}
py_cpp_data %>% filter(file_extension=="py") %>% 
    ggplot(aes(x=as.Date(paste(the_year, the_month, month_day, sep="-")), y=users)) +
    geom_point(aes(colour=type)) +
    labs(title="Python", x="Dia", y="Usuários", colour="Tipo")
```
Podemos observar que o número de commits durante a semana é bem maior que durante o final de semana nessa amostra, mas é preciso sabe se essa amostra representa a população com um nível de confiança aceitável.
```{r}
set.seed(1)
py <- py_cpp_data %>% filter(file_extension == "py")

py_week <- py %>% filter(type=="semana")
py_weekend <- py %>% filter(type=="fim_de_semana")

reps = 5000

mean_week_py = bootstrap(py_week, 
                        mean(users), 
                        R = reps) %>% 
    CI.percentile(probs = c(.025, .975))
mean_week_py 

mean_weekend_py = bootstrap(py_weekend, mean(users), R = reps) %>% 
    CI.percentile(probs = c(.025, .975))
mean_weekend_py 
```
Com 95% de confiança podemos dizer que a média de commits durante a semana está entre 4589.7 e 4710.6, e durante o fim de semana está entre 2468.2 e 2579.6, ou seja, podemos dizer que Python é mais popular durante a semana.
<br>
Vendo graficamente os commits na linguagem C++
```{r}
py_cpp_data %>% filter(file_extension=="cpp") %>% 
    ggplot(aes(x=as.Date(paste(the_year, the_month, month_day, sep="-")), y=users)) +
    geom_point(aes(colour=type)) +
    labs(title="C++", x="Dia", y="Ysuários", colour="Tipo")
```
Podemos observar que o número de commits durante a semana é ligeiramente maior que durante o final de semana nessa amostra, mas, como também no caso de Python, é preciso sabe se essa amostra representa a população com um nível de confiança aceitável.
```{r}
set.seed(1)
cpp <- py_cpp_data %>% filter(file_extension == "cpp")

cpp_week <- cpp %>% filter(type=="semana")
cpp_weekend <- cpp %>% filter(type=="fim_de_semana")

reps = 5000

mean_week_cpp = bootstrap(cpp_week, 
                        mean(users), 
                        R = reps) %>% 
    CI.percentile(probs = c(.025, .975))
mean_week_cpp 

mean_weekend_cpp = bootstrap(cpp_weekend, mean(users), R = reps) %>% 
    CI.percentile(probs = c(.025, .975))
mean_weekend_cpp 
```
Com 95% de confiança podemos dizer que a média de commits durante a semana está entre 1795.72 e 1847.572, e durante o fim de semana está entre 1228.3 e 1285.2, ou seja, podemos dizer que C++ é ligeiramente mais popular durante a semana.

##Existe uma diferença significativa entre as duas linguagens na sua variação de popularidade nos finais de semana?

É necessario fazer a diferença entre a semana e o final de semana.

```{r}
set.seed(1)
bs = bootstrap2(data = py_week$users, 
               data2 = py_weekend$users, 
               mean)
means_py = CI.percentile(bs, probs = c(.025, .975))
means_py

bs2 = bootstrap2(data = cpp_week$users, 
               data2 = cpp_weekend$users, 
               mean)
means_cpp = CI.percentile(bs2, probs = c(.025, .975))
means_cpp

data.frame(rbind(means_py, means_cpp)) %>% 
  ggplot(aes(x = c("Python", "C++"), ymin = X2.5., ymax = X97.5.)) + 
  geom_errorbar(width = .2) +
  labs(title="Semana - fim de semana", x="")
```

Vendo isso podemos ver que a diferença entre o final de semana e o meio da semna em C++ é bem menor que a de Python, então C++ é mais popular no final de semana. 

#Checkpoint 3

Continuando utilizando python e c++ como as linguagens selecionadas para responder as perguntas

## Há uma diferença significativa na sua popularidade no mês de Janeiro e no mês de Dezembro?

Para responder essa podemos fazer a média de cada mês
#### Python

Vamos separar os meses de Janeiro e Dezembro e depois calcular o intervalo da média com 95% de confiança
```{r}
set.seed(1)

py_december <- py %>% filter(the_month==12)
py_january <- py %>% filter(the_month==1)

mean_december_py <- bootstrap(py_december, 
                        mean(users), 
                        R = reps) %>% 
    CI.percentile(probs = c(.025, .975))
mean_december_py

mean_january_py <- bootstrap(py_january, 
                        mean(users), 
                        R = reps) %>% 
    CI.percentile(probs = c(.025, .975))
mean_january_py

```

Com 95% de confiança podemos dizer que a média de commits durante Dezembro está entre 3585.237 e 4639.065, e durante Janeiro está entre 3246.613 e 4503.242, ou seja, aparentemente Python é mais popular durante o mês de Janeiro
<br>
#### C++

Vamos separar os meses de Janeiro e Dezembro e depois calcular o intervalo da média com 95% de confiança
```{r}
set.seed(1)

cpp_december <- cpp %>% filter(the_month==12)
cpp_january <- cpp %>% filter(the_month==1)

mean_december_cpp <- bootstrap(cpp_december, 
                        mean(users), 
                        R = reps) %>% 
    CI.percentile(probs = c(.025, .975))
mean_december_cpp

mean_january_cpp <- bootstrap(py_january, 
                        mean(users), 
                        R = reps) %>% 
    CI.percentile(probs = c(.025, .975))
mean_january_cpp

```

Com 95% de confiança podemos dizer que a média de commits durante Dezembro está entre 1384.644 e 1620.146, e durante Janeiro está entre 3751.715 e 4286.502, ou seja, aparentemente Python é mais popular durante o mês de Janeiro
<br>

## Existe uma diferença na popularidade de Java no começo do mês ou no final do mês?

Vamos definir que começo de mês é do dia 1 ao 10 e fim de mês do dia 20 ao 31.
Então separamos esses dias e calculamos o intervalo de suas médias.

```{r}
set.seed(1)

java <- data %>% filter(file_extension == "java")

java_b_month <- java %>% filter(month_day <= 10)
java_e_month <- java %>% filter(month_day >= 20)

mean_b_java <- bootstrap(java_b_month, 
                        mean(users), 
                        R = reps) %>% 
    CI.percentile(probs = c(.025, .975))
mean_b_java

mean_e_month <- bootstrap(java_e_month, 
                        mean(users), 
                        R = reps) %>% 
    CI.percentile(probs = c(.025, .975))
mean_e_month

```
Com 95% de confiança podemos dizer que a média de commits durante o começo do mês está entre 2945.045 e 3191.634, e durante o fim do mês está entre 3006.553 e  3250, ou seja, aparentemente Java não tem diferença se está no começo ou no final do mês, a popularidade da linguagem é a semelhante.

#Checkpoint 4

Refazer as perguntas do checkpoint anterior utilizando p valor e teste de hipótese.

## Há uma diferença significativa na sua popularidade no mês de Janeiro e no mês de Dezembro?

O p-valor é a probabilidade de encontrar resultados iguais ou maiores que os do experimento quando a hipótese nula é verdadeira. 

#### Python
A média de usuários commitando em Janeiro e Dezembro pode ser vista abaixo.
```{r}
mean2_january_py <- mean(py_january$users)
mean2_january_py
```
```{r}
mean2_december_py <- mean(py_december$users)
mean2_december_py
```
E a diferença entre as médias é de aproximadamente 367.75 usuários.
```{r}

diff_mean2_py <- mean2_january_py - mean2_december_py
diff_mean2_py

```

Para estimar o p-valor se vai fazer uma reamostragem das quantidades de usuários embaralhando os meses aos quais as quantidades fazem referência.

```{r}
set.seed(1)
diffs_py = replicate(10000, {
  means = py %>% 
    mutate(id_shuffled = sample(the_month)) %>% 
    group_by(id_shuffled) %>% 
    summarise(mean = mean(users))
  py2_january <- means %>% filter(id_shuffled==1)
  py2_december <- means %>% filter(id_shuffled==12)
  return(py2_january$mean - py2_december$mean)
})

tibble(diff = diffs_py) %>% 
  ggplot(aes(x = diff)) + 
  geom_histogram(bins = 30) + 
  geom_vline(xintercept = diff_mean2_py) +
  labs(title="Distribuição das diferenças de usuários\n de Python entre Janeiro e Dezembro",
       x="Diferença", y="")
```
Podemos observar que a linha está bem a frente do centro da distribuição indicando que provavelmente a hipótese nula não é verdadeira e que a diferença de usuário de Janeiro e Dezembro é significativa.

```{r}
sum(abs(diffs_py) >= abs(diff_mean2_py)) / length(diffs_py)
```
O p-valor encontrado é 0.1271, indicando que aproximadamente *12.7%* da reamostragem o valor da diferença é maior ou igual ao encontrado na amostra. Como se utiliza *0.05%* como comparação, o valor encontrado é maior então não há indicios de que a hipótese nula não é verdadeira.

#### C++

A média de usuários commitando em Janeiro e Dezembro pode ser vista abaixo.
```{r}
mean2_january_cpp <- mean(cpp_january$users)
mean2_january_cpp
```
```{r}
mean2_december_cpp <- mean(cpp_december$users)
mean2_december_cpp
```
E a diferença entre as médias é de aproximadamente 193.56 usuários.
```{r}

diff_mean2_cpp <- mean2_january_cpp - mean2_december_cpp
diff_mean2_cpp

```

Para estimar o p-valor se vai fazer uma reamostragem das quantidades de usuários embaralhando os meses aos quais as quantidades fazem referência.

```{r}
set.seed(1)
diffs_cpp = replicate(10000, {
  means = cpp %>% 
    mutate(id_shuffled = sample(the_month)) %>% 
    group_by(id_shuffled) %>% 
    summarise(mean = mean(users))
  cpp2_january <- means %>% filter(id_shuffled==1)
  cpp2_december <- means %>% filter(id_shuffled==12)
  return(cpp2_january$mean - cpp2_december$mean)
})

tibble(diff = diffs_cpp) %>% 
  ggplot(aes(x = diff)) + 
  geom_histogram(bins = 30) + 
  geom_vline(xintercept = diff_mean2_cpp) +
  labs(title="Distribuição das diferenças de usuários\n de C++ entre Janeiro e Dezembro",
       x="Diferença", y="")
```
Podemos observar que a linha está bem a frente do centro da distribuição indicando que provavelmente a hipótese nula não é verdadeira e que a diferença de usuário de Janeiro e Dezembro é significativa.

```{r}
sum(abs(diffs_cpp) >= abs(diff_mean2_cpp)) / length(diffs_cpp)
```
O p-valor encontrado é 0.1271, indicando que aproximadamente *0.01%* da reamostragem o valor da diferença é maior ou igual ao encontrado na amostra. Como se utiliza *0.05%* como comparação, o valor encontrado é muito menor então há forte indicios de que a hipótese nula não é verdadeira.

## Diferença IC e Teste de Hipóteses

Para essa amostra, no de Python o IC se saiu melhor já que no Teste de Hipóteses o resultado foi bem inconclusivo. Já para o caso de C++ o resultado foi bem semelhante ambos mostraram que haviam um diferença significativa.








