---
title: "Lab03"
output: html_notebook
---

```{r echo=FALSE}
library(tidyverse, warn.conflicts = F)
library(rvest)
library(plotly)
library(cluster)
library(ggdendro)
theme_set(theme_light())
source("plota_solucoes_hclust.R")
```

# Checkpoint 1

Coletando os dados no site do Rottent Tomatoes do ator Tom Hanks.

```{r}
from_page <- read_html("https://www.rottentomatoes.com/celebrity/tom_hanks/") %>% 
    html_node("#filmographyTbl") %>% # A sintaxe da expressão é de um seletor à lá JQuery: https://rdrr.io/cran/rvest/man/html_nodes.html 
    html_table(fill=TRUE) %>% # Faz parse
    as.tibble()

filmes = from_page %>% 
    filter(RATING != "No Score Yet", 
           `BOX OFFICE` != "—", 
           CREDIT != "Executive Producer") %>%
    mutate(RATING = as.numeric(gsub("%", "", RATING)), 
           `BOX OFFICE` = as.numeric(gsub("[$|M]", "", `BOX OFFICE`))) %>% 
    filter(`BOX OFFICE` >= 1) # Tem dois filmes que não parecem ter sido lançados no mundo todo

```

Agora vamos agrupar os filmes em grupos usando o Rating e o Box Office como dimensões. Com as distancias euclidianas.

```{r}
agrupamento_h_2d = filmes %>% 
    column_to_rownames("TITLE") %>%
    select(RATING, `BOX OFFICE`) %>%
    dist(method = "euclidean") %>% 
    hclust(method = "centroid")

ggdendrogram(agrupamento_h_2d, rotate = TRUE)
```

Acima podemos ver o algoritimo criando os grupos, até criar um unico grupo.
Agora temos que decidir quantos grupos serão formados pra isso vamos olhar o proximo gráfico.

```{r}
data.frame(k = NROW(agrupamento_h_2d$height):1, 
           height = agrupamento_h_2d$height) %>% 
    ggplot(aes(x = k, y = height)) + 
    geom_line(colour = "grey") + 
    geom_point() + 
    labs(x = "Número de clusters produzido", y = "Dissimilaridade na junção")

```

Olhando para o gráfico podemos ver que um bom numero de grupos seria 5, porque é um numero de grupos que tem boa dissimilaridade. O gráfico abaixo mostra como fica a divisão de grupos.

```{r}
plota_hclusts_2d(agrupamento_h_2d, 
                 filmes, 
                 c("RATING", "`BOX OFFICE`"), 
                 linkage_method = "centroid", ks = 1:6)
```

Podemos melhorar essa visualização atribuindo uma escala de log.

```{r}
agrupamento_h_2d = filmes %>% 
    column_to_rownames("TITLE") %>%
    mutate(`BOX OFFICE` = log10(`BOX OFFICE`)) %>% 
    select(RATING, `BOX OFFICE`) %>%
    mutate_all(funs(scale)) %>% 
    dist(method = "euclidean") %>% 
    hclust(method = "centroid")

ggdendrogram(agrupamento_h_2d, rotate = TRUE)
```

Dando uma nova olhada no gráfico que nos ajuda a escolher um número grupos temos uma pequena mudança

```{r}
data.frame(k = NROW(agrupamento_h_2d$height):1, 
           height = agrupamento_h_2d$height) %>% 
    ggplot(aes(x = k, y = height)) + 
    geom_line(colour = "grey") + 
    geom_point() + 
    labs(x = "Número de clusters produzido", y = "Dissimilaridade na junção")

```
Agora com a escala de *log* o o melhor numero de grupos é 3 olhando para silhueta podemos ver que realmente é o melhor grupo 

```{r}
distancias = filmes %>% 
    select(RATING) %>%
    dist(method = "euclidean")

agrupamento_hs = filmes %>% 
    column_to_rownames("TITLE") %>%
    mutate(`BOX OFFICE` = log10(`BOX OFFICE`)) %>% 
    select(RATING, `BOX OFFICE`) %>%
    mutate_all(funs(scale)) %>% 
    dist(method = "euclidean") %>% 
    hclust(method = "complete")

plot(silhouette(cutree(agrupamento_hs, k = 2), distancias))
plot(silhouette(cutree(agrupamento_hs, k = 3), distancias))
plot(silhouette(cutree(agrupamento_hs, k = 4), distancias))

```

Então podemos agrupar os filmes de Tom Hanks em 3 grupos: Os grandes sucessos, os comuns e fracassos.

```{r}
plota_hclusts_2d(agrupamento_h_2d, 
                 filmes, 
                 c("RATING", "`BOX OFFICE`"), 
                 linkage_method = "centroid", ks = 3)
```